Minutes et répertoires du notaire Cléophile DEHERAIN, 2 janvier 1813 - 13 décembre 1827 (étude XXI)
Archives nationales
- Répertoire(s) de Cléophile DEHERAIN, 3 janvier 1806 - 19 mai 1830; MC/RE/XXI/12 - MC/RE/XXI/23
  - Répertoire. 1824, 9 octobre - 1827, 11 septembre, 9 octobre 1824 - 11 septembre 1827; MC/RE/XXI/16
    - Inventaire après décès de Michel Goguin. A la requête de Véronique Sophie Sagot, sa veuve, veuve en premières noces de Jacques François Ledoublet, demeurant à Clignancourt, près de Paris, chaussée de Clignancourt, n°4., 8 novembre 1825
      inventaire après décès; Goguin, Michel; Sagot, Véronique Sophie; Ledoublet, Jacques François
    - Inventaire après décès de Victor Prosper Benjamin Desobry. A la requête de Louise Adèle Arnaud, sa veuve, demeurant à Paris, rue Hauteville, n°41., 9 novembre 1825
      inventaire après décès; Hauteville (rue d'); Desobry, Victor Prosper Benjamin; Arnaud, Louise Adèle
    - Inventaire après décès de Pierre Simon Carré. A la requête d'Adolphe Carré, demeurant à Paris, rue du Puits l'Hermite, n°8., 26 novembre 1825
      inventaire après décès; Carré, Pierre Simon; Carré, Adolphe
    - Inventaire après décès d'Henriette Louise Mease Delisle, épouse du baron Jacques Dutruy. A la requête de ce dernier, demeurant à Ferney (Ain), [...], tant en son nom que comme tuteur de Joséphine Françoise Dutruy et Joséphine Bénédicte Henriette Dutruy, ..., 1er mars 1826
      inventaire après décès; Delisle, Henriette Louise Mease; Dutruy, Jacques; Dutruy, Joséphine Françoise; Dutruy, Joséphine Bénédicte Henriette
    - Inventaire après décès de Catherine Marthe Legrand, veuve d'Alexis Antoine Persain. A la requête de Marie Egalité Persain, demeurant à Paris, rue Grenetat, n°2, de Louis Antoine Théodore Persain, demeurant à Paris, rue de la Harpe, n°26, ..., 5 avril 1826
      inventaire après décès; Harpe (rue de la); Legrand, Catherine Marthe; Persain, Alexis Antoine; Persain, Marie Egalité; Persain, Louis Antoine Théodore
    - Inventaire après décès de Marie Saunier, veuve de Jacques Lorrain, demeurant à Paris, rue Notre-Dame des Victoires, n°7. A la requête de Christophe Lorrain, demeurant à Vaugirard, rue de Sèvres, n°66., 7 avril 1826
      inventaire après décès; Notre-Dame-des-Victoires (rue); Vaugirard (ancienne commune); Sèvres (rue de); Saunier, Marie; Lorrain, Jacques; Lorrain, Christophe
    - Inventaire après décès d'Antoine Imbert, demeurant à Paris, rue du Faubourg Saint-Martin, n°137. A la requête de Catherine Claude Mélanie Imbert, sa mère, demeurant à Paris, rue du Cimetière Saint-Nicolas, n°14., 18 avril 1826
      inventaire après décès; Imbert, Antoine; Imbert, Catherine Claude Mélanie
    - Inventaire après décès de Pierre Cottier. A la requête de Marie Charlotte Emmanuel Dumort, sa veuve, demeurant à Paris, boulevard du Temple, n°15., 28 avril 1826
      inventaire après décès; Temple (boulevard du); Cottier, Pierre; Dumort, Marie Charlotte Emmanuel
    - Inventaire après décès de Louis Wolff, demeurant à Paris, rue Maleville, n°41. A la requête de Marie François Jérôme baron Wolff., 10 mai 1826
      inventaire après décès; Maleville (rue); Wolff, Louis; Wolff, Marie François Jérôme
    - Inventaire après décès de Jeanne Claudine Larget, veuve en premières noces de Denis Duply et épouse en secondes noces de Jean Louis Frédéric Quin. A la requête de ce dernier, demeurant à Paris, place du Palais de Justice, n°4., 25 mai 1826
      inventaire après décès; Palais-de-Justice (place du); Larget, Jeanne Claudine; Duply, Denis; Quin, Jean Louis Frédéric
    - Inventaire après décès de Marie Claude Françoise Cailleu. A la requête de Jérôme Prosper Delhomel, demeurant à Hazebrouck (Nord)., 31 mai 1826
      inventaire après décès; Hazebrouck (Nord); Cailleu, Marie Claude Françoise; Delhomel, Jérôme Prosper
    - Inventaire après décès d'Edouard Sophie Dunod, comte de Charnage. A la requête d'Hélène Antoinette Marie de Nervo, sa veuve, veuve en premières noces d'André Marie Gaultier marquis de Monyeroult, demeurant à Paris, rue de Clichy, n°32., 5 juin 1826
      inventaire après décès; Clichy (rue de); Dunod de Charnage, Edouard Sophie; Nervo, Hélène Antoinette Marie de; Monyeroult, André Marie Gaultier de
    - Inventaire après décès de Dominique Auguste Pons. A la requête de Joséphine Adèle Van de Vyver, sa veuve, demeurant à Paris, boulevard Saint-Antoine, n°21., 5 septembre 1826
      inventaire après décès; Saint-Antoine (boulevard); Pons, Dominique Auguste; Van de Vyver, Joséphine Adèle
    - Inventaire après décès de François Louis Queriau, demeurant à Paris, boulevard Saint-Martin, n°14. A la requête de Marie-Thérèse Genevois, sa veuve, demeurant à la même adresse., 27 septembre 1826
      inventaire après décès; Saint-Martin (boulevard); Queriau, François Louis; Genevois, Marie-Thérèse
    - Inventaire après décès de Edmé Jérôme Poitra, demeurant à Ménilmontant, chaussée de Ménilmontant, n°11, commune de Belleville. A la requête de Renée Françoise Cécile Preel, sa veuve, demeurant à la même adresse., 3 novembre 1826
      inventaire après décès; Belleville (ancienne commune); Ménilmontant (chaussée de); Poitra, Edmé Jérôme; Preel, Renée Françoise Cécile
    - Inventaire après décès de Cécile Didot, épouse d'Augustin Claude Simon Legrand, demeurant à Paris, rue Hautefeuille, n°20. A la requête de ce dernier, en son nom et comme tuteur d'Emilie Félicité Legrand, sa fille., 13 novembre 1826
      inventaire après décès; Hautefeuille (rue); Didot, Cécile; Legrand, Augustin Claude Simon; Legrand, Emilie Félicité
    - Inventaire après décès d'Abraham Désiré Bruyer, décédé à La Haye (Pays-Bas), le 29 août 1825. A la requête d'Alexandre Dominique Moisy, demeurant à Paris, rue Saint-Jacques, n°68, tuteur d'Alexandre Bruyer., 26 décembre 1826
      inventaire après décès; La Haye (Pays-Bas); Saint-Jacques (rue); Bruyer, Abraham Désiré (....-1825); Moisy, Alexandre Dominique; Bruyer, Alexandre
    - Inventaire après décès de Françoise Mélanie Vion, épouse de Louis Victor Marie Royer, et de Françoise Mélanie Royer. A la requête de M. Royer, ci-dessus, demeurant à Paris, rue de Bercy, n°12., 13 janvier 1827
      inventaire après décès; Bercy (rue de); Vion, Françoise Mélanie; Royer, Louis Victor Marie; Royer, Françoise Mélanie
    - Inventaire après décès de Sophie Gabrielle Guillemot d'Alby. A la requête d'Hilaire Guillemot d'Alby, demeurant à Marseille, représenté par Bernard Marie Garren, demeurant à Paris, rue Neuve des Petits Champs, n°17., 13 janvier 1827
      inventaire après décès; Marseille (Bouches-du-Rhône); Guillemot d'Alby, Sophie Gabrielle; Guillemot d'Alby, Hilaire; Garren, Bernard Marie
    - Inventaire après décès d'Eugénie Fortunée Paye. A la requête de Jacques Vincent Loeuillot, demeurant à Paris, rue de la Calandre, n°14., 12 février 1827
      inventaire après décès; Calandre (rue de la); Paye, Eugénie Fortunée; Loeuillot, Jacques Vincent
    - Inventaire après décès de Louis Joseph Carré. A la requête de Charlotte Elisabeth Bailliet, sa veuve, demeurant à Paris, rue Simon le Franc, n°14., 14 février 1827
      inventaire après décès; Simon-Le-Franc (rue); Carré, Louis Joseph; Bailliet, Charlotte Elisabeth
    - Inventaire après décès de Marguerite Anne Defrance. A la requête de Jean Motay, demeurant à Gevry (Jura), tuteur d'interdiction d'Aimée Marie-Françoise Defrance, veuve d'André Louis Gaudin., 12 mars 1827
      inventaire après décès; Gevry (Jura); Defrance, Marguerite Anne; Motay, Jean; Defrance, Aimée Marie-Françoise; Gaudin, André Louis
    - Inventaire après décès de Victor Dubrieux. A la requête de René François de Crechquerault et Tranguine Louise Dubrieux, son épouse., 15 mars 1827
      inventaire après décès; Dubrieux, Victor; Crechquerault, René François de; Dubrieux, Tranguine Louise
    - Inventaire après décès de Pierre Louis Martine. A la requête de Marie Victoire Martine, sa veuve, demeurant à Paris, rue Aumaire, n°8, en son nom et comme tutrice de Pierre Charles Martine et d'Anne Julie Martine, ses enfants mineurs., 20 mars 1827
      inventaire après décès; Aumaire (rue); Martine, Pierre Louis; Martine, Marie Victoire; Martine, Pierre Charles; Martine, Anne Julie
    - Inventaire après décès d'Antoinette Symonin, veuve de Jean-Baptiste Guéret. A la requête d'Augustin François Ambroise Moisy, demeurant à Paris, rue Montmartre, n°140., 20 mars 1827
      inventaire après décès; Montmartre (rue); Symonin, Antoinette; Guéret, Jean-Baptiste; Moisy, Augustin François Ambroise
    - Inventaire après décès de Jean-François Clère. A la requête de Marie Balthide Crespin, sa veuve en secondes noces, veuve en premières noces d'Etienne Buzelin, et de Jules François Clère, demeurant tous deux à Paris, rue des Fontaines, n°4., 20 mars 1827
      inventaire après décès; Fontaines (rue des); Clère, Jean-François; Crespin, Marie Balthide; Buzelin, Etienne; Clère, Jules François
    - Inventaire après décès d'Edmé François Marie Boileau de Maulaville. A la requête d'Antoinette Edmée Marie Victoire Tavernier d'Heppe, sa veuve, demeurant au Mont-Renault, commune de Passel (Oise), logée à Paris, rue de Corneille, n°3., 7 avril 1827
      inventaire après décès; Passel (Oise); Boileau de Maulaville, Edmé François Marie; Tavernier d'Heppe, Antoinette Edmée Marie Victoire
    - Inventaire après décès de Nicolas Forgelot. A la requête de Marie-Louise Félicité Desclercs, sa veuve, demeurant à Paris, rue Saint-Sauveur, n°45, tutrice de Louis Edmond, Antoine Paul et Albert Alfred Forgelot, ses enfants., 3 mai 1827
      inventaire après décès; Saint-Sauveur (rue); Forgelot, Nicolas; Desclercs, Marie-Louise Félicité; Forgelot, Louis Edmond; Forgelot, Antoine Paul; Forgelot, Albert Alfred
    - Inventaire après décès d'Adélaïde Eliza Lefebvre, épouse de Jean-Baptiste Alexandre Jolivet. A la requête de ce dernier, demeurant à Paris, rue Madame, n°3, tuteur de Camille Auguste et Louise Philippine Jolivet, ses enfants., 7 mai 1827
      inventaire après décès; Madame (rue); Lefebvre, Adélaïde Eliza; Jolivet, Jean-Baptiste Alexandre; Jolivet, Camille Auguste; Jolivet, Louise Philippine
    - Inventaire après décès de Louis Vincent Lesimple. A la requête de Pierre Charles Lesimple, demeurant à Paris, quai Morland, n°4, tuteur de Denis Charles et Julien Henri Lesimple., 22 mai 1827
      inventaire après décès; Morland (quai); Lesimple, Louis Vincent; Lesimple, Pierre Charles; Lesimple, Denis Charles; Lesimple, Julien Henri
    - Inventaire après décès de Bernardine Hamberger, épouse de Jean Nicolas Chevassut, demeurant à Paris, rue de Montreuil, n°22. A la requête de ce dernier, d'Alphonse Henri Lefèvre et d'Adélaïde Chevassut, son épouse, demeurant à l'adresse ci-dessus., 9 août 1827
      inventaire après décès; Montreuil (rue de); Hamberger, Bernardine; Chevassut, Jean Nicolas; Lefèvre, Alphonse Henri; Chevassut, Adélaïde
  - Répertoire. 1827, 11 septembre - 1830, 19 mai, 11 septembre 1827 - 19 mai 1830; MC/RE/XXI/17
    Répertoire des notaires Cléophile Deherain (11 septembre-13 décembre1827), Marie-Antoine- Constant Grulé (14 décembre 1827-19 mai 1830).
    - Inventaire après décès d'Agathe Besançon, épouse de Jean-Charles Mercier, demeurant à Paris, rue des Vertus, n°13, quartier Saint-Martin., 12 novembre 1827
      MC/RE/XXI/17
      inventaire après décès; Vertus (rue des); Besançon, Agathe; Mercier, Jean-Charles
    - Inventaire après décès d'Adrienne Angélique Emilie Ducler, demeurant à Paris, rue de Vendôme, n°9, dans le Marais., 6 décembre 1827
      inventaire après décès; Vendôme (rue de); Ducler, Adrienne Angélique Emilie
    - Inventaire après décès de Geneviève Justine Fossard, veuve de Jean-Baptiste Antoine Chardon-Vanieville, demeurant à Paris, boulevard du Temple, n°33., 10 décembre 1827
      inventaire après décès; Temple (boulevard du); Fossard, Geneviève Justine; Chardon-Vanieville, Jean-Baptiste Antoine
    - Inventaire après décès de Mathieu Anne Louis baron Prigny de Quérieux, demeurant à Paris, rue Caumartin, n°3., 10 décembre 1827
      inventaire après décès; Prigny de Quérieux, Mathieu Anne Louis
  - Table alphabétique par client. 1806, 3 janvier - 1827, 13 décembre, 3 janvier 1806 - 13 décembre 1827; MC/RE/XXI/23
    Table alphabétique par clients des notaires Pierre Tissandier (3 janvier 1806-31 décembre 1812), Cléophile Deherain (2 janvier 1813 -13 décembre 1827).